臺灣嘉義地方法院民事判決
111年度嘉簡字第528號
原      告  龍汝航  
被      告  賴盈達  
訴訟代理人  陳澤嘉律師
            林子恒律師
            李鳳翔律師
上列當事人間請求侵權行為損害賠償事件，經本院於民國111年9
月12日言詞辯論終結，判決如下：
　　主  文
一、被告應給付原告新臺幣20萬元及自民國111年3月29日起至清
    償日止，按年利率百分之5計算之利息。
二、原告其餘之訴駁回。
三、訴訟費用新臺幣5,400元，由被告負擔新臺幣2,160元，餘由
    原告負擔。
四、本判決第1項得假執行；但被告如以新臺幣20萬元為原告預
    供擔保，得免為假執行。
五、原告其餘假執行之聲請駁回。
    事實及理由
一、原告經合法通知，未於最後言詞辯論期日到場，且核無民事
    訴訟法第386條各款所列情形，爰依被告之聲請，由其一造
    辯論而為判決，併予敘明。　　
二、原告主張：
  ㈠原告於民國105年11月11日與訴外人岳婷婷結婚，並育有2子
    ，岳婷婷於110年11月間至址設嘉義市○○○路000號宏嘉機車
    行擔任會計乙職，被告於同時期亦於該機車行擔任業務，被
    告與岳婷婷因工作職務上而有接洽互動，然原告於110年12
    月間發現岳婷婷之LINE通話紀錄與被告（名為Adam）有瞹味
    言語而曾警告被告，告知岳婷婷為已婚婦女，希望被告不要
    再與岳婷婷有私人往來或接觸，被告已知悉岳婷婷為原告配
    偶，竟仍於111年2月間與岳婷婷多次發生性關係，地點在大
    潤發之廁所、公司廁所、車上、汽車旅館等地。
  ㈡被告明知與其為性行為之對象為原告之配偶，竟未謹守分際
    ，多次縱其私慾，致使原告之婚姻、家庭生活圓滿及幸福遭
    受破壤，原告本享有受法律保護之一夫一妻健全婚姻生活之
    身分法益受損，原告因此事件無法再與岳婷婷繼續婚姻共同
    生活，兩人已於111年5月31日離婚，兩名幼子（分別為4歲
    及1歲）自小即面臨父母離異之境遇。又被告與岳婷婷發生
    性行為次數多次又密集，情節重大，原告精神上感到悲憤、
    羞辱、沮喪、怨恨等，離婚及監護扶養小孩等司法各項事務
    接踵而至，111年3月以來約有1個月無法工作，精神痛苦萬
    分，爰依民法第184條第1項、195條第1、3項之法律關係，
    請求非財產上之損害賠償新臺幣（下同）50萬元等語。
  ㈢並聲明：⒈被告應給付原告50萬元及自起訴狀繕本送達翌日起
    至清償日止，依年利率百分之5計算之利息。⒉原告願供擔保
    ，請准宣告假執行。
三、被告則以：
　㈠被告確實有與岳婷婷發生性行為，分別為大潤發廁所1次、車
    上1次、汽車旅館1次，共計3次，並未如原告所言多次發生
    性行為，亦無在公司廁所内進行性行為，原告提供之對話記
    錄截圖，無法證明此事，原告主張被告曾於公司廁所與岳婷
    婷進行性行為應屬單方主觀臆測，並非事實。
　㈡原告雖提出111年3月份共請假144小時之資料，然此只能證明
    原告於上述時間有請假事實，無法證明原告有何心情低落、
    精神痛苦之情事，更難以由此推導出其與被告之行為有何相
    當因果關係存在，是以縱然有損害發生，亦難令被告負侵權
    行為之責。
　㈢原告雖稱受到重大打擊精神萎靡不堪云云，惟原告反因此萌
    發強烈之報復意志，並積極聯絡第三人意圖糾眾為不法行為
    ，此等情節彰顯原告精神上痛苦程度顯不如其聲稱之強烈，
    原告請求精神慰撫金50萬元明顯過高。
　㈣並聲明：⒈原告之訴駁回。⒉如受不利判決，被告願供擔保請
    准宣告免為假執行。
四、本院之判斷：
　㈠原告主張其於110年12月間曾警告被告，告知岳婷婷為已婚婦
    女，希望被告不要再與岳婷婷有私人往來或接觸，惟被告已
    知悉岳婷婷為原告配偶，仍於111年2月間與岳婷婷發生性關
    係，地點在大潤發之廁所1次、車上1次、汽車旅館1次等事
    實，業經原告提出其與被告之LINE對話紀錄、岳婷婷與被告
    間之LINE對話紀及兩造與第三人間之錄音譯文為證（見本院
    卷第13至115、143至151頁），且據被告所不爭執（見本院
    卷第217至219頁），堪認原告前述主張之事實，應可採信。
    至於原告另主張被告與岳婷婷有於111年2月在「公司廁所」
    發生性行為乙節，則經被告否認，惟依原告提出的LINE對話
    內容及錄音譯文，充其量僅能證明被告與岳婷婷曾在「廁所
    」、「車上」、「大潤發」或於「上班時間」發生性行為，
    但無從認定被告與岳婷婷有在「公司廁所」發生性行為，是
    此部分原告舉證不足，尚不足採。
  ㈡按因故意或過失，不法侵害他人之權利者，負損害賠償責任
    ；不法侵害他人之身體、健康、名譽、自由、信用、隱私、
    貞操，或不法侵害其他人格法益而情節重大者，被害人雖非
    財產上之損害，亦得請求賠償相當之金額；前二項規定，於
    不法侵害他人基於父、母、子、女或配偶關係之身分法益而
    情節重大者，準用之，民法第184條第1項前段、第195條第1
    項前段、第3項分別定有明文。又婚姻係以夫妻之共同生活
    為其目的，配偶應互相協力保持其共同生活之圓滿安全及幸
    福，而夫妻互守誠實，係為確保其共同生活之圓滿安全及幸
    福之必要條件，故應解為配偶因婚姻契約而互負誠實之義務
    ，配偶之一方行為不誠實，破壞共同生活之圓滿安全及幸福
    者，即為違反因婚姻契約之義務而侵害他方之權利（最高法
    院55年台上字第2053號判決意旨參照）。而所謂配偶權，指
    配偶間因婚姻而成立以互負誠實義務為內容的權利。因此，
    如明知為他人配偶卻故與之交往，其互動方式依社會一般觀
    念，已足以動搖婚姻關係所重應協力保持共同生活圓滿安全
    幸福之忠實目的時，茍配偶確因此受精神上痛苦，自亦得依
    法請求賠償。經查，被告明知岳婷婷為有配偶之人，竟與岳
    婷婷於於111年2月間在大潤發之廁所、車上、汽車旅館發生
    性行為，顯然已經超過社會一般通念所能容忍的範圍，足以
    達到破壞原告和其配偶間婚姻共同生活的圓滿安全及幸福的
    程度，被告侵害原告配偶權之情節自屬重大。原告主張被告
    明知與其為性行為之對象為原告之配偶，致其婚姻遭破壞，
    而受有精神上之痛苦，依據前開規定，請求被告賠償非財產
    上之損害，自屬有據。
  ㈢再按精神慰撫金之多寡，應斟酌雙方之身分、地位、資力與
    加害之程度及其他各種情形核定相當之數額。其金額是否相
    當，自應依實際加害情形與被害人所受之痛苦及雙方之身分
    、地位、經濟狀況等關係決定之。經查，原告為大學畢業之
    學歷，擔任稽核員，經濟狀況小康，與岳婷婷於105年結婚
    ，嗣於111年5月離婚，2人育有2名幼子；被告是大學畢業，
    目前從事行銷企劃，經濟狀況勉持，尚有貸款等情，業據兩
    造陳稱在卷（見本院卷第213至214頁），並有原告提出的戶
    籍謄本及被告提出畢業證明書、名片、貸款餘額證明書及員
    工薪資明細表在卷可稽（見本院卷第9、203至207頁）。本
    院審酌原告所受前述侵害情節與所受精神痛苦的程度，以及
    兩造前開學歷、財產經濟狀況及107年度至109年度稅務電子
    閘門財產所得調件明細等情，認為原告可以請求被告賠償的
    精神慰撫金以20萬元為適當，逾此範圍之請求，則屬無據。
  ㈣綜上所述，原告依侵權行為之法律關係，請求被告給付20萬
    元及自起訴狀繕本送達翌日起即111年3月29日（送達證書見
    本院卷第123頁）至清償日止，按年利率百分之5計算之利息
    ，為有理由，應予准許，逾此部分之請求，為無理由，應予
    駁回。
五、本判決所命被告給付部分，是就民事訴訟法第427條第1項的
    訴訟適用簡易程序所為被告敗訴的判決，依民事訴訟法第38
    9條第1項第3款的規定，應依職權宣告假執行。又被告陳明
    願供擔保，請准宣告免為假執行，經核無不合，爰酌定相當
    之擔保金額，併准許之。至原告雖陳明願供擔保請准宣告假
    執行，就原告勝訴部分，亦僅係促本院依職權發動而已，爰
    不另為准駁諭知。另原告敗訴部分，其假執行之聲請已失其
    依據，應併予駁回。　　　
六、本件事證已臻明確，兩造其餘攻防方法及所提證據，經本院
    斟酌後，認均不足影響判決結果，無逐一詳予論駁之必要。
七、訴訟費用負擔的依據：民事訴訟法第79條。　　　
中　　華　　民　　國　　111 　年　　9 　　月　　26　　日
                  臺灣嘉義地方法院嘉義簡易庭
                                  法　官　周欣怡
以上正本係照原本作成。
如對本判決上訴，須於判決送達後20日內向本庭（嘉義市文化路
308之1號）提出上訴狀（均須按他造當事人之人數附繕本）。如
委任律師提起上訴者，應一併繳納上訴審裁判費。
中　　華　　民　　國　　111 　年　　9 　　月　　26　　日
                                  書記官  葉芳如